【裁判字號】    97,易,731
【裁判日期】    970815
【裁判案由】    竊盜等
【裁判全文】
臺灣高雄地方法院刑事判決               97年度易字第731號
公  訴  人  臺灣高雄地方法院檢察署檢察官
被      告  乙○○
            （現於高雄看守所附設勒戒所執行戒治中）
被      告  丁○○
上列被告因竊盜案件，經檢察官提起公訴（97年度偵字第11811
、12082 號），被告於準備程序中就被訴事實為有罪之陳述，經
告知簡式審判程序之旨，並聽取公訴人、被告之意見後，本院合
議庭裁定由受命法官獨任進行簡式審判程序，判決如下：
    主  文
乙○○犯攜帶兇器竊盜罪，累犯，處有期徒刑捌月；扣案之老虎
鉗貳支、斜口鉗壹支、活動板手貳支、六角板手壹支，均沒收。
又共同犯攜帶兇器竊盜罪，累犯，處有期徒刑拾月；扣案之T 字
型板手壹支，沒收。應執行有期徒刑壹年伍月。扣案之老虎鉗貳
支、斜口鉗壹支、活動板手貳支、六角板手壹支、T 字型板手壹
支，均沒收。
丁○○犯搬運贓物罪，處有期徒刑參月，如易科罰金，以新臺幣
壹仟元折算壹日。又共同犯攜帶兇器竊盜罪，處有期徒刑陸月，
如易科罰金，以新臺幣壹仟元折算壹日；扣案之T 字型板手壹支
，沒收。應執行有期徒刑捌月，扣案之T 字型板手壹支，沒收。
緩刑貳年，緩刑期間付保護管束，並應向檢察官指定之公益團體
、地方自治團體或社區提供伍拾小時之義務勞務。
    事  實
一、乙○○前因詐欺、肇事逃逸及竊盜等案件，經臺灣屏東地方
    法院分別以94年度訴緝字第42號、94年度交訴字第143號判
    處有期徒刑2 月、7 月、4 月確定，嗣經臺灣屏東地方法院
    95年度聲字第567 號裁定應執行有期徒刑10月，於民國96
    年2 月10日因縮短刑期執行完畢出監。詎猶不知悔改，復意
    圖為自己不法之所有，於97年4 月20日凌晨2 時許，駕駛向
    不知情友人張成藎借用之車號P3-0247 號自小貨車（車主長
    欣租賃有限公司），並攜帶客觀上足供兇器使用之老虎鉗2
    支、斜口鉗1 支、活動板手2 支、六角板手1 支等工具，行
    經高雄市○○區○○里○○○○路與高坪街口，趁四下無人
    之際，持上開工具撬起路旁由高雄市○○○○道工程處（下
    稱高市水工處）設置之鐵製水溝蓋34片（共重1478公斤，價
    值約新臺幣4 萬1400元）而竊取之，得手後放置在前述小貨
    車後車廂上，並即載往高雄縣林園鄉附近之資源回收場變賣
    ，惟因水溝蓋明顯可見係屬公物，回收場老闆懷疑為贓物無
    意收受而難以銷贓，乙○○見無處藏放，乃繼續駕駛前述小
    貨車載運所竊得之水溝蓋伺機丟棄；同日上午8 時30分許，
    行經高雄市小港區○○○路與上林路口，因車輛拋錨無法行
    駛，旋以電話聯繫丁○○前來協助丟棄。而丁○○明知潘昇
    厚意欲丟棄之水溝蓋，其上均打印有「高市水工處公物」字
    樣，係來路不明之贓物，竟仍基於搬運贓物之犯意，於同日
    上午8 時45分許，騎乘車號XQT-346 號重型機車抵至沿海三
    路與上林路口後，由乙○○將水溝蓋4 片搬運至丁○○騎乘
    之機車上，囑咐丁○○載運離開，於同日上午9 時20 分 許
    ，即為巡邏員警攔檢查獲，並扣得上開水溝蓋34片（已發還
    ）及乙○○所有供犯罪所用之老虎鉗2 支、斜口鉗1 支、活
    動板手2 支、六角板手1 支。
二、乙○○另行起意，與丁○○共同基於意圖為自己不法所有及
    毀損之犯意聯絡，於97年4 月24日凌晨3 時30分許，由乙○○攜帶客觀上足供兇器使用之T 字型板手及不明工具各1 支
    ，再由丁○○騎乘機車搭載乙○○至高雄縣大寮鄉○○村○○路108 之48號前，由丁○○在一旁把風確保行竊過程順利
    ，乙○○則持上開不明工具（未扣案），以不明方法破壞車
    門鎖之方式，共同竊取丙○○所有停放於該處之車號7421-U
    M 號自小貨車1 部，得手後駛離現場。嗣於翌（25）日20時
    50 分 許，2 人駕駛上開贓車行經高雄市○○區○○里○○○街，為警攔檢查獲，並扣得上開失竊小貨車（已發還）及
    T 字型板手1 支。
三、案經高市水工處、丙○○分別訴請高雄市政府警察局小港分
    局移送臺灣高雄地方法院檢察署檢察官偵查起訴。
    理  由
一、本件被告乙○○、丁○○所犯係死刑、無期徒刑、最輕本刑
    為3 年以上有期徒刑以外之罪，其於準備程序中就被訴事實
    為有罪之陳述，經法官告知簡式審判程序之旨，並聽取公訴
    人及被告之意見後，認為適宜由受命法官獨任進行簡式審判
    程序，依刑事訴訟法第273 條之1 第1 項規定，裁定由受命
    法官獨任進行審判程序，合先敘明。
二、訊據被告乙○○、丁○○對於上開犯罪事實一、二均坦承不
    諱，就犯罪事實一部分，核與告訴代理人胡祥洋、證人張成
    藎於警詢指訴及證述之內容相符，復有高雄市政府警察局小
    港分局搜索、扣押筆錄、扣押物品目錄表、贓物認領保管單
    、查獲照片9 張附卷可供參照；就犯罪事實二部分，核與告
    訴人丙○○於警詢之指訴之情節相合，復有車號7421-UM 號
    自小貨車車籍查詢基本資料、高雄縣政府警察局車輛協尋電
    腦輸入單、高雄市政府警察局車輛尋獲電腦輸入單、被告乙○○之0000000000號行動電話雙向通聯紀錄、高雄市政府警
    察局小港分局搜索、扣押筆錄、扣押物品目錄表、贓物認領
    保管單、查獲照片3 張在卷可供憑參。足認，被告二人之自
    白應與事實相符，而得為論罪科刑之依據，故本案之事證明
    確，被告二人上揭犯行堪予認定，自應依法論科。
三、核被告乙○○所為，係犯刑法第321條第1項第3 款加重竊盜
    、第321 條第1 項第3 款加重竊盜及第354 條毀損等罪；被
    告丁○○所為，則係犯刑法第349 條第2 項搬運贓物、第
    321 條第1 項第3 款加重竊盜及第354 條毀損等罪。公訴人
    認犯罪事實二部分，被告二人係犯刑法第320 條第1 項普通
    竊盜罪，容有誤會，惟其基本社會事實同一，自應依法變更
    起訴法條。被告二人就犯罪事實二之加重竊盜及毀損罪間，
    有犯意聯絡與行為分擔，應論以共同正犯。又被告二人就犯
    罪事實二部分，以一行為，同時觸犯構成要件不同之加重竊
    盜及毀損2 罪名，為想像競合犯，應依刑法第55條規定，從
    一重之加重竊盜罪論處。被告乙○○所犯前後2 次加重竊盜
    罪間，及被告丁○○所犯搬運贓物罪及加重竊盜罪間，均犯
    意各別，行為互異，應分別予以分論併罰。又被告乙○○前
    受有期徒刑之執行完畢後，5 年以內故意再犯本件有期徒刑
    以上之罪，有臺灣高等法院被告前案錄表附卷可稽，為累犯
    ，應依刑法第47條第1 項加重其刑。爰審酌被告乙○○年輕
    力壯，卻不思以正當方式賺取生活所需，竟貪圖小利，甘犯
    刑典，竊取告訴人上開財物，侵害告訴人之財產安全及公共
    利益，然念及被告乙○○尚能坦承犯行，並表悔意，犯後態
    度非無足取，及水溝蓋之價值為新台幣（下同）41400 元（
    2 卷第16頁）、小貨車之價值約13萬元（4 卷第19頁），且
    上開所竊物品業經告訴人領回，未對告訴人造成進一步之損
    害等一切情狀，分別量處如主文所示之刑，並合併定執行刑
    。復審酌被告丁○○並無前科、素行尚可，惟法治觀念薄弱
    ，僅因被告乙○○之要求，即先後為上開犯行，於告訴人之
    財產安全及公共利益亦有侵害等一切情狀，分別量處如主文
    所示之刑，並諭知易科罰金之折算標準，及合併定執行刑，
    復念考量被告丁○○前未曾犯罪受有期徒刑以上刑之宣告，
    有上開被告前案紀錄表在卷可稽，其因一時失慮致觸犯本件
    犯行，信其經此刑之宣告後，應知所警惕，而無再犯之虞，
    本院因認以暫不執行其刑為當，爰依刑法第74條第1 項第1
    款之規定，併予宣告緩刑2 年，以啟自新，並依刑法第74條
    第2 項第5 款之規定，命其應向指定之公益團體、地方自治
    團體或社區提供50小時之義務勞務。至其應如何執行，宜由
    檢察官考量被告所犯罪名，並參酌其性別、家庭、身份、職
    業、經歷、特殊專長、體能狀況及素行紀錄與參加意願等個
    人因素，再依義務勞務執行機關（構）之地域、特性及勞務
    內容等為適當之安排，併此敘明。又因本院對被告丁○○為
    刑法74條第2 項第5 款提供義務勞務之宣告，是併依刑法第
    93 條 第1 項第2 款之規定，諭知於緩刑期間付保護管束。
四、至犯罪事實一扣案之老虎鉗2 支、斜口鉗1 支、活動板手2
    支、六角板手1 支為被告乙○○所有，且係供犯罪所用之物
    業據被告乙○○供承在卷（見2 卷第6 頁），爰依刑法第38
    條第1 項第2 款之規定宣告沒收。又犯罪事實二扣案之T字
    型板手1 支，為被告乙○○所有，且經被告乙○○攜至犯罪
    現場，復經被告乙○○、丁○○供承在卷（本院卷第35、47
    頁），足見，上開T 字型板手與犯罪事實二之犯行顯有直接
    關係，故仍屬供犯罪所用之物（最高法院51年台非字第13號
    判例參照），仍應依刑法第38條第1 項第2 款規定，宣告沒
    收之。檢察官認尚無證據證明係供其犯罪之用或供犯罪預備
    之物，容有誤會。至另不明工具1 支，既未經扣案，爰不予
    宣告沒收，附此敘明。
據上論斷，應依刑事訴訟法第299 條第1 項前段、第273 條之1
第1 項、第300 條，刑法第321 條第1 項第3 款、第349 條第2
項、第354 條、第41條第1 項前段、第2 項、第51條第5 款、第
55 條 、第47條第1 項，第38條第1 項第2 款、第28條，第74條
第1項 第1 款、第2 項第5 款、第93條第1 項第2 款刑法施刑法
第1條 之1 ，判決如主文。
本案經檢察官甲○○到庭執行職務。
中    華    民    國    97    年    8    月    15    日
                  刑事第十二庭  法  官  張  震
以上正本證明與原本無異。
如不服本判決應於收受本判決後10日內向本院提出上訴書狀，並
應敘述具體理由，如未敘述上訴理由者，應於上訴期間屆滿後20
日內補提理由書狀於本院（均須按他造當事人之人數附繕本）「
切勿逕送上級法院」。
中    華    民    國    97    年    8     月    15    日
                                書記官  鄒秀珍
附錄法條：
中華民國刑法第321條（加重竊盜罪）
犯竊盜罪而有左列情形之一者，處六月以上、五年以下有期徒刑
：
一、於夜間侵入住宅或有人居住之建築物、船艦或隱匿其內而犯
    之者。
二、毀越門扇、牆垣或其他安全設備而犯之者。
三、攜帶兇器而犯之者。
四、結夥三人以上而犯之者。
五、乘火災、水災或其他災害之際而犯之者。
六、在車站或埠頭而犯之者。
前項之未遂犯罰之。
中華民國刑法第349條（普通贓物罪）
收受贓物者，處 3 年以下有期徒刑、拘役或 5 百元以下罰金。
搬運、寄藏、故買贓物或為牙保者，處 5 年以下有期徒刑、拘役
或科或併科 1 千元以下罰金。
因贓物變得之財物，以贓物論。
中華民國刑法第354條（毀損器物罪）
毀棄、損壞前二條以外之他人之物或致令不堪用，足以生損害於
公眾或他人者，處 2 年以下有期徒刑、拘役或 5 百元以下罰金
。


司法院資訊處製作；財團法人民間司法改革基金會備份。
